【裁判字號】    98,交聲,2067
【裁判日期】    980722
【裁判案由】    違反道路交通管理處罰條例聲明異議
【裁判全文】
臺灣臺北地方法院交通事件裁定        98年度交聲字第2067號
原處分機關  臺北市交通事件裁決所
異  議  人  甲○○
即受處分人
上列異議人即受處分人因違反道路交通管理處罰條例案件，對於
交通部公路總局臺北區監理所民國98年5 月12日所為北監自裁字
第裁40-AEX367397號處分（原處分案號：臺北市政府警察局北市
警交字第AEX367397 號），聲明異議，本院裁定如下：
    主  文
異議駁回。
    理  由
一、按汽車駕駛人轉彎時，有不依標誌、標線、號誌指示者，處
    新臺幣（下同）6 百元以上1 千8 百元以下罰鍰，有上開情
    形者，記違規點數1 點，道路交通管理處罰條例第48條第1
    項第2 款、第63條第1 項第1 款分別定有明文。
二、本件受處分人即異議人甲○○於民國98年2 月28日下午2 時
    40分許，駕駛車牌號碼9413-QT 號自用小客車，沿臺北市○
    ○○路○ 段由南往北行駛，行經延平北路與民生西路交岔路
    口時，未依該路口所設「禁止左轉」、「7-22」之標誌指示
    ，逕行左轉民生西路往西方向行駛，違反道路交通管理處罰
    條例第48條第1 項第2 款之規定，經臺北市政府警察局民生
    西路派出所警員當場攔停掣單舉發，嗣受處分人逾應到案日
    期98年3 月15日後，遲至98年3 月19日始向交通公路總局臺
    北區監理所提出申訴，經原舉發單位調查結果，仍認受處分
    人有其上開違規之行為，交通部公路總局臺北區監理所乃依
    同上規定，裁處異議人罰鍰1 千元，並依同條例第63條第1
    項第1 款規定，記違規點數1 點等情，有舉發違反道路交通
    管理事件通知單、臺北市政府警察局大同分局書函、臺北市
    交通事件裁決所違反道路交通管理事件裁決書及送達證書在
    卷可按。
三、受處分人異議意旨略以：依據臺北市政府警察局大同分局98
    年4 月7 日來函，發文字號北市警同分交字第09830882700
    號回覆車號9413-QT 交通違規陳述單乙事，伊於陳述單中申
    訴理由為延平北路各路口禁止左轉號誌未能統一設置，造成
    駕駛人視覺死角，無法清楚察覺交通號誌而違規。延平北路
    60巷路口禁止左轉號誌設立於駕駛人視線上方，駕駛人可依
    據過去習慣輕易辨識交通號誌（參照附件1） ，然延平北路
    下一個路口（民生西路）禁止左轉號誌竟只設置於駕駛人遠
    端（正常情況下無法察覺，請參閱附件2） 。經依查證臺北
    市○○○道「禁止左轉」號誌皆設置於駕駛人視線上方，「
    禁止左轉」號誌只設置於駕駛人遠端少之又少（參閱附件3
    、4） ；針對延平北路、民生西路路口「禁止左轉」號誌只
    設立於駕駛人遠端，造成伊無法於左轉前數秒內迅速清楚辨
    識交通號誌而違規，此舉顯然違反自然法則與習慣，請本院
    發函至臺北市政府交通管制工程處，請其說明為何同一路段
    「禁止左轉」交通號誌設立未能一致，號誌規劃有無檢討必
    要，請求撤銷原處分云云。
四、本件受處分人於前揭時、地，在設有禁止左轉標誌之路段，
    違規左轉之事實，為受處分人所不爭，僅以前揭情詞置辯，
    故爭點在於該處禁止左轉標誌之設置是否已足使駕駛人清楚
    辨認。經查，臺北市○○○路南往北方向與民生西路交岔路
    口，過民生西路之號誌桿上方，設有三色號誌及禁止左轉之
    紅色圓形禁制標誌，標誌斗大清楚，顯無難以辨識之虞，此
    據臺北市政府警察局大同分局98年6 月29日北市警同分交字
    第09831368900 號函檢附現場照片2 張附卷可憑。受處分人
    固辯稱：禁止左轉號誌只設置於駕駛人遠端，造成伊無法迅
    速清楚辨識交通號誌而違規云云，惟該號誌桿上既同時設有
    三色號誌燈，則駕駛人行車時本應注意該號誌桿上所有號誌
    及標誌。受處分人徒以前揭情詞置辯，自非事實。從而，原
    處分機關認定受處分人於前開時、地，不依標誌指示，逕行
    違規左轉之行為，應堪認定，而依據首開道路交通管理處罰
    條例之規定，裁處罰鍰1 千元，記違規點數1 點，核無不當
    。本件異議為無理由，應予駁回。
五、據上論斷，應依道路交通案件處理辦法第19條，裁定如主文
    。
中    華    民    國    98    年    7     月    22    日
                  交通法庭  法  官  林晏如
上正本證明與原本無異。
如不服本裁定，應於送達後5日內向本院提出抗告狀。
                            書記官  楊盈茹
中    華    民    國    98    年    7     月    22    日


司法院資訊處製作；財團法人民間司法改革基金會備份。
